【裁判字號】    97,審簡上,66
【裁判日期】    971209
【裁判案由】    傷害
【裁判全文】
臺灣士林地方法院刑事判決            97年度審簡上字第66號
上  訴  人
即  被  告  乙○○
上列上訴人即被告因傷害案件，不服本院士林簡易庭於中華民國
97年8 月22日所為97年度士簡字第1210號第一審刑事簡易判決（
聲請簡易判決處刑案號：97年度偵字第9521號），提起上訴，本
院管轄之第二審合議庭判決如下：
    主  文
上訴駁回。
乙○○緩刑貳年。
    事實及理由
一、本案經本院審理結果，認第一審以被告乙○○犯刑法第277
    條第1 項之傷害罪，判處拘役59日，並諭知易科罰金以新臺
    幣（下同）1,000 元折算1 日之折算標準，其認事、用法均
    無違誤，量刑亦屬妥適，應予維持，並引用第一審判決書及
    檢察官聲請簡易判決處刑書記載之事實、證據及理由。
二、上訴人即被告乙○○上訴意旨略以：上訴人曾於民國97年8
    月19日具狀向臺灣士林地方法院檢察署檢察官聲請傳喚被害
    人商談和解事宜，並在97年8 月22日具狀向本院表明願與被
    害人和解，但本院卻未通知被害人，致上訴人喪失在第一審
    言詞辯論終結前與告訴人達成和解、撤回告訴之機會，且原
    審判處拘役59日，量刑尚嫌過重，請從輕量刑等語。
三、經查：
  (一)按告訴乃論之罪須於第一審言詞辯論終結前始可撤回告訴，
    刑事訴訟法第238 條第1 項定有明文，是同此意旨，得不經
    通常審理程序逕為簡易判決處刑之案件，告訴人至遲須於法
    院以案件作成判決前撤回告訴，始稱適法，是簡易庭作成判
    決後，即不容告訴人再行撤回告訴。本件被告迄簡易判決作
    成之日，猶未與告訴人達成和解，告訴人亦未撤回告訴，則
    本院簡易庭就既有事證為論罪科刑，自無違誤，合先敘明。
  (二)又按量刑的輕重，屬事實審法院得依職權自由裁量之事項，
    苟已斟酌刑法第57條各款所列情狀而未逾越法定刑度，不得
    遽指為違法，且在同一犯罪事實與情節，如別無其他加重或
    減輕之原因，下級審量定之刑，亦無過重或失輕之不當情形
    ，則上級審法院對下級審法院之職權行使，原則上應予尊重
    。
  (三)經查，上訴人即被告乙○○於檢察官偵查中及本院審理中均
    坦承犯行，且有原審判決所列證據可資佐證，足認被告係犯
    刑法第277 條第1 項普通傷害罪甚明。原審斟酌卷內事證資
    料，並考量告訴人甲○○所受傷勢，及上訴人於原審判決前
    尚未與告訴人達成民事和解賠償損害等情，援引刑事訴訟法
    第449 條第1 項、第454 條第2 項，刑法第277 條第1 項、
    第41條第1 項前段，刑法施行法第1 條之1 第1 項、第2 項
    前段之規定，量處拘役59日，並諭知如易科罰金以1,000 元
    折算1 日，其認事用法並無違誤，量刑亦屬妥適，上訴人空
    言指摘原審量刑不當，難認為有理由，應予駁回。
四、末查被告前未曾因故意犯罪受有期徒刑以上刑之宣告，此有
    臺灣高等法院被告前案紀錄表1 份在卷可按，其因一時失慮
    ，致犯本罪，犯罪後已坦承犯行，於本院審理時，已與告訴
    人甲○○達成和解，並當庭賠償告訴人6 萬元（見本院卷第
    20頁），顯見被告已具悔意，應無再犯之虞，本院認對被告
    所宣告之刑，以暫不執行為適當，併予宣告緩刑2 年，以啟
    自新。
據上論斷，應依刑事訴訟法第455 條之1 第1 項、第3 項、第36
8 條、第373 條，刑法第74條第1 項第1 款，判決如主文。
本案經檢察官游儒倡到庭執行職務。
中    華    民    國    97    年    12    月    9     日
                  刑事第一庭審判長法  官  洪英花
                                  法  官  王沛雷
                                  法  官  雷雯華
以上正本證明與原本無異。
本件不得上訴。
                                  書記官  陳如玲
中    華    民    國    97    年    12    月    9     日
附錄本案論罪科刑法條全文：
刑法第277條第1項
傷害人之身體或健康者，處3 年以下有期徒刑、拘役或1 千元以
下罰金。


司法院資訊處製作；財團法人民間司法改革基金會備份。
